臺灣臺南地方法院交通事件裁定　　　　　94年度交聲字第96號
移
受 處分 人
即 異議 人　甲○○
上列受處分人因違反道路交通管理處罰條例案件，對於交通部公
路總局嘉義區監理所臺南監理站民國九十四年二月三日所為之裁
決處分（處分案號：嘉監南字第裁七四—Ｓ00000000號
），聲明異議，本院裁定如下：
    主  文
異議駁回。
    理  由
一、聲明異議意旨略以：受處分人即異議人甲○○不否認於民國
    九十三年九月十二日下午二時十五分許，有駕駛車牌號碼Ｔ
    Ｐ—二八六九號自用小客車，行經設有燈光號誌管制之台南
    市○○路與福吉路交岔路口處。惟當時因該違規地點燈光號
    誌設施故障，異議人即行通行，致執勤警員誤認異議人有闖
    紅燈之違規行為，故異議人不服原裁決，而提起本件異議云
    云。
二、按汽車駕駛人，行經有燈光號誌管制之交岔路口闖紅燈者，
    處新臺幣一千八百元以上五千四百元以下罰鍰，並記違規點
    數三點，道路交通管理處罰條例第五十三條及第六十三條第
    一項第三款分別定有明文。
三、經查：
（一）本件受處分人即異議人甲○○於九十三年九月十二日下午
      二時十五分許，駕駛車牌號碼ＴＰ—二八六九號自用小客
      車，行經設有燈光號誌管制之台南市○○路與福吉路交岔
      路口處時，有闖越紅燈之違規行為，有臺南市警察局南市
      警交字第Ｓ00000000號舉發交通道路管理事件通
      知單及該局九十三年十一月三日南市警六交字第０九三０
      ００四０八七號函各一份在卷可參。另證人即當時舉發本
      違規事件之臺南市警察局第六分局警員王俊傑亦於本院調
      查時到庭具結證稱：「（問：本件是否你舉發的，情形如
      何？）是我舉發的，我們當時是巡邏勤務，我是駕駛人，
      開著巡邏車沿著健康路西向東行駛，經過健康、福吉路口
      ，發現異議人沿著福吉路由北向南行駛過來，而到健康路
      口時，我們的行向是綠燈，而異議人闖紅燈，差點就與健
      康路東向西的自小客車自小客車發生擦撞，之後我們就進
      行攔查的動作，在夏林、健康路口時攔下異議人，異議人
      所稱當時交通號誌故障並非實情」等語（詳本院九十四年
      六月七日訊問筆錄），另參以證人王俊傑係依法執行公務
      ，與異議人並不相識，素無怨隙，苟非實情，自無須恣意
      誣攀之理，此外，警員執行公務時，本身即受有行政懲處
      責任之監督，且其到庭具結作證，更係以刑事責任擔保其
      證言之真實性。因此，可信賴警員王俊傑前開證述為真實
      。異議人前開所辯，無非係卸責之詞，不足採信。是異議
      人有於前述時、地闖越紅燈之違規事實，應可認定。
（二）其次，異議人雖辯稱：當時係因該路口號誌故障，異議人
      即行通行，致遭執勤警員誤會其有闖紅燈之違規行為云云
      。然經本院函詢台南市政府交通局有關九十三年九月十二
      日下午二時十五分位於台南市○○路與福吉路交岔口之燈
      光號誌是否有故障維修情形，業據該機關以九十四年三月
      三十日南市交工字第０九四００二四五一二０號函覆稱：
      該路口號誌當日並無通報故障等情，有該函文暨檢附之台
      南市政府維修紀錄各一份在卷可佐，足見異議人甲○○辯
      稱：該路口號誌故障云云，顯係卸責推諉之詞，不足採信
      。是異議人於案載違規時、地確有闖紅燈之違規事實甚明
      。
四、綜上所述，受處分人即異議人甲○○於上開時、地駕車行經
    有燈光號誌管制之交叉路口闖紅燈之違規情事既可認定，移
    送機關即交通部公路總局嘉義區監理所台南監理站乃據此並
    引用道路交通管理處罰條例第五十三條及第六十三條第一項
    第三款之規定，並參酌違反道路交通管理事件統一裁罰標準
    表之相關內容，而裁處異議人罰鍰新臺幣二千七百元，並記
    違規點數三點，於法尚難認為有所違誤。至本件異議人之異
    議經核並無理由，故應予以駁回。
五、據上論斷，應依道路交通案件處理辦法第十九條裁定如主文
    。
中　　華　　民　　國　　94　　年　　6 　　月　　30　　日
　　　              交通法庭  法　官　鄭燕璘
以上正本證明與原本無異。
如不服本裁定應於送達後5日內向本院提出抗告狀。
      　　　　　　　　    　　書記官　陳金堂
中　　華　　民　　國　　94　　年　　6 　　月　　30　　日
